臺灣臺北地方法院民事裁定
110年度家聲抗字第47號
抗  告  人  李德燻  
非訟代理人  余若凡律師
            鍾京洲律師
失  蹤  人  李政澤    最後

            李芳先    最後
上列抗告人聲請死亡宣告事件，本院裁定如下：
    主  文
宣告李政澤（男，民國00年0月00日生，身分證統一編號：Z0000
00000號，失蹤前戶籍地址：臺北市○○區○○○路0段00巷0號3樓）
、李芳先（女，民國00年0月0日生，身分證統一編號：Z0000000
00號，失蹤前戶籍地址：臺北市○○區○○○路0段00巷0號3樓）於民
國一○五年十一月十一日下午十二時死亡。
聲請程序費用由李政澤、李芳先遺產負擔。
    理  由
一、抗告人於原審聲請意旨略以：抗告人為失蹤人李政澤、李芳
    先之父，李政澤、李芳先於民國81年9月29日遭其母王美麗
    帶至他處藏匿，並於82年間違反限制出境之執行命令，以非
    法方式將李政澤、李芳先攜出國境，經抗告人派人查訪，曾
    聽聞王美麗出現於杭州市，抗告人連夜趕赴卻不見李政澤、
    李芳先，曾函請財團法人海峽交流基金會協助查訪亦無所獲
    ，嗣抗告人訴請與王美麗離婚，並取得李政澤、李芳先之監
    護權，然仍無李政澤、李芳先之音訊，遂於98年11月11日報
    警協尋，李政澤、李芳先至今生死不明已逾11年。又失蹤人
    李政澤、李芳先前經本院於110年12月6日准予公示催告裁定
    在案，現申報期間屆滿，未據失蹤人陳報其生存，或知其生
    死者陳報其所知，為此，爰依法聲請宣告失蹤人死亡等語。
二、按失蹤人失蹤滿7年後，法院得因利害關係人或檢察官之聲
    請，為死亡之宣告；失蹤人為80歲以上者，得於失蹤滿3年
    後，為死亡之宣告；又受死亡宣告者，以判決內所確定死亡
    之時，推定其為死亡；前項死亡之時，應為前條各項所定期
    間最後日終止之時，民法第8條第1、2項、第9條第1、2項前
    段分別定有明文。　　
三、經查，抗告人主張之事實，業據其提出戶籍謄本、本院民事
    執行處81年度民執全更字第1948號函、台灣高等法院81年抗
    字第1718號民事裁定、財團法人海峽交流基金會海文陸（旅
    ）字第00-00000號函、本院82年度婚字第185號民事判決、
    受（處）理失蹤人口案件登記表等件為證(見原審卷第11至3
    5頁)。又原審依職權查詢失蹤人入出境資料(見原審卷第39
    至41頁)，得知失蹤人李芳先無入出境資料、失蹤人李政澤
    自80年入境後，並無出境資料；又均無失蹤人自81年迄今之
    健保就醫記錄，亦有本院網路資料查詢表等件附卷可考(見
    本院卷第41頁、第45頁)，並有本院110年12月6日公示催告
    裁定及本院網路公告列印頁附卷可稽。今申報期屆滿，未據
    失蹤人陳報其生存，或知其生死者陳報其所知，自得聲請對
    之為死亡宣告。故聲請人聲請對失蹤人為死亡宣告，核無不
    合，應予准許。
四、失蹤人李政澤、李芳先自98年11月11日失蹤，計至105年11
    月11日，已屆滿7年，自應推定其於是日下午12時為死亡之
    時，准予依法宣告。
五、爰依家事事件法第154條第3項裁定如主文。　
中　　華　　民　　國　　111 　年　　8 　　月　 12 　　日
                家事庭審判長法    官    李莉苓
　　　　    　　　　　      法    官    翁儀齡  
                            法    官    蘇珍芬
以上正本係照原本作成。
本裁定除以適用法規顯有錯誤為理由，不得再抗告。如提起再抗
告，應於收受後10日內委任律師為代理人向本院提出再抗告狀。
並繳納再抗告費新臺幣1,000元。
                             書 記 官   羅  蓉
中　　華　　民　　國　　111 　年　　8 　　月　　12　　日